【裁判字號】    89,親,32
【裁判日期】    891004
【裁判案由】    否認子女
【裁判全文】
臺灣臺中地方法院民事判決  八十九年度親字第三十二號
    原      告  乙○○
                        送達處.
    被      告  甲○○  ︵暫名.
                        婦產科.
                        住台中.
    兼右一人
    法定代理人  丙○○  住彰化.
                        ︵現因案在台灣雲林監獄執行中︶
右當事人間否認子女事件，本院判決如左：
    主      文
確認被告甲○○非被告丙○○之婚生子。
訴訟費用由被告負擔。
    事      實
甲、原告方面：
  一、聲明：如主文所示。
  二、陳述：原告與被告丙○○本係夫妻，嗣於民國︵下同︶八十八年九月五日判決
      離婚確定，原告於八十九年一月二十一日生下一子即被告甲○○，回溯第一百
      八十一日起至第三百零二日止之受胎期間，係在原告與被告丙○○之婚姻關係
      存續中，依法固推定被告甲○○為原告與被告丙○○之婚生子，惟原告與被告
      丙○○於七十八年即行分居，又被告丙○○自八十五年四月九日即入監服刑，
      迄未曾出獄，原告與被告丙○○更不可能同居，是被告甲○○非自被告丙○○
      受胎所生。又因血緣鑑定費用高昂，被告丙○○自八十五年四月九日即入監執
      行，被告甲○○顯非自被告丙○○受胎所生，為此請求鈞院無庸命被告二人為
      血緣鑑定，逕依法判決如聲明。
  三、證據：提出出生證明書、戶籍謄本、台灣彰化地方法院八十八年度婚字第二五
      八號民事判決書各一份。
乙、被告方面：
  一、聲明：同意原告之請求。
  二、陳述：被告甲○○確非被告丙○○所生之子，伊自七十八年間即未曾再與原告
      同居，更況其自八十五年四月九日起即入監執行，迄未曾出監，不可能與原告
      同居生子。
丙、本院依職權向台灣雲林監獄函查被告何時入獄，又入獄後是否曾出監，及在監服
    刑期間是否曾外宿，或依行刑累進處遇條例、監獄受刑人與眷屬同住辦法之相關
    規定與眷屬在監同宿。
    理      由
一、本件原告主張其與被告丙○○本係夫妻，於八十八年九月五日判決離婚確定，原
    告於八十九年一月二十一日生下一子即被告甲○○，從被告甲○○出生日回溯第
    一百八十一日起至第三百零二日止之受胎期間，係在原告與被告丙○○之婚姻關
    係存續中，依法推定被告甲○○為原告與被告丙○○之婚生子，業據其提出出生
    證明書、戶籍謄本、台灣彰化地方法院八十八年度婚字第二五八號民事判決書各
    一份為憑，自堪信為真實。又原告主張被告丙○○自八十五年四月九日即入監服
    刑，迄未曾出獄，原告與被告丙○○不可能同居，是被告甲○○非自被告丙○○
    受胎所生乙節，為被告丙○○所是認，且經本院依職權函請台灣雲林監獄查被告
    丙○○何時入獄，又入獄後是否曾出監，及在監服刑期間是否曾外宿，或依行刑
    累進處遇條例、監獄受刑人與眷屬同住辦法之相關規定與眷屬在監同宿，經台灣
    雲林監獄八十九年八月十日雲監紹總第二五二八號函復「受刑人丙○○乙名，於
    八十五年四月九日因竊盜案︵刑期八年十一月︶入台灣台中監獄執行，並於八十
    七年二月十一日移至本監繼續執行迄今未曾出監，且於本監服刑期間未曾提出外
    宿及在監與眷屬同宿之申請」，有該函附卷可稽，是足証被告丙○○確實自八十
    七年二月十一日自台灣台中監獄移監至台灣雲林監獄後，即未曾出監，且未曾在
    監與眷屬同宿，從而原告主張被告甲○○顯非自被告丙○○受胎所生，亦屬真實
    。
三、按民法第一千零六十三條第一項推定之婚生子女，如夫妻之一方能證明妻非自夫
    受胎者，得於知悉子女出生之日起，一年內提起否認之訴，同條第二項定有明文
    。查原告受胎生下被告甲○○，從被告甲○○出生日回溯第一百八十一日起至第
    三百零二日止之受胎期間，係在原告與被告丙○○之婚姻關係存續中，則依法自
    應推定被告甲○○為原告與被告丙○○之婚生子，然原告受胎懷有被告甲○○時
    ，並未與被告丙○○同居，被告甲○○即非自被告丙○○受胎，準此，原告於知
    悉被告甲○○出生之日起一年內提起本件訴訟，於法洵屬有據，應予准許。
四、據上論結，本件原告之訴為有理由，依民事訴訟法第七十八條、第八十五條第一
    項前段，判決如主文。
中      華      民      國    八十九    年      十      月      四      日
                              臺灣臺中地方法院家事法庭
~B法      官  王美惠
右為正本係照原本作成
如對本判決上訴須於判決送達後廿日內向本院提出上訴狀
中      華      民      國    八十九    年      十      月      四      日
~B法院書記官  蕭芳媚


司法院資訊處製作；財團法人民間司法改革基金會備份。
